Config:
  hfst:
    Gen: ../../../src/generator-gt-norm.hfst
    Morph: ../../../src/analyser-gt-norm.hfst
  xerox:
    Gen: ../../../src/generator-gt-norm.xfst
    Morph: ../../../src/analyser-gt-norm.xfst
    App: lookup

Tests:

  Verb - mâto - ok : # Ordinary IA verb - full paradigm
    mâto+V+IA+Ind+Prs+1Sg:  nimâton
    mâto+V+IA+Ind+Prs+2Sg:  kimâton
    mâto+V+IA+Ind+Prs+3Sg:  mâtow
    mâto+V+IA+Ind+Prs+3oSg: mâtoyiwa
    mâto+V+IA+Ind+Prs+1Pl:  nimâtonân
    mâto+V+IA+Ind+Prs+12Pl: kimâtonaw
    mâto+V+IA+Ind+Prs+2Pl:  kimâtonâwâw
    mâto+V+IA+Ind+Prs+3Pl:  mâtowak
    mâto+V+IA+Ind+Prs+3oPl: mâtoyiwa

    mâto+V+IA+Cnj+Prs+1Sg:  ê-mâtoyân
    mâto+V+IA+Cnj+Prs+2Sg:  ê-mâtoyan
    mâto+V+IA+Cnj+Prs+3Sg:  ê-mâtot
    mâto+V+IA+Cnj+Prs+3oSg: ê-mâtoyit
    mâto+V+IA+Cnj+Prs+1Pl:  ê-mâtoyâhk
    mâto+V+IA+Cnj+Prs+12Pl: ê-mâtoyahk
    mâto+V+IA+Cnj+Prs+2Pl:  ê-mâtoyêk
    mâto+V+IA+Cnj+Prs+3Pl:  ê-mâtocik
    mâto+V+IA+Cnj+Prs+3oPl: ê-mâtoyit

    mâto+V+IA+Imp+Imm+2Sg:  mâto
    mâto+V+IA+Imp+Imm+2Pl:  mâtok
    mâto+V+IA+Imp+Imm+12Pl: mâtotân

    mâto+V+IA+Imp+Del+2Sg:  mâtohkan
    mâto+V+IA+Imp+Del+2Pl:  mâtohkêk
    mâto+V+IA+Imp+Del+12Pl: mâtohkahk
